# 同控下交叉持股

提问人：flowdy123 时间：2023-10-23 19:54:41
请教陈版，如架构图，上市公司 2011 年按公允价收购了C公司75%，A有限合伙 2015 年溢价收购了C公司25%（ 3000 万支付对价，公允价持股比例为 _2200_ 万，净资产持股比例为 2000 万）。2023.6月有限合伙将C公司25%股权转让给非关联第三方， 2023 年 7 月上市公司收购A有限合伙。 1 、 2023 年 7 月上市公司收购A有限合伙是否为同一控制下合并，要追溯调整期初合并报表， 2 、若同控， 2022 年期初时A有限合伙权益法计算的C公司长投较上市公司合并层面计算的25%少数股东权益多 800 万，也即当初合伙企业收购C公司的溢价，这部分差额是否在合并层抵销资本公积？ 3 、 2023 年A有限合伙处置了C公司，合并层如何抵销？感谢回答，谢谢！
架构图.png
(9.05 KB, 下载次数: 3)
2023-10-23 19:42 上传

回答人：chenyiwei
有限合伙企业一般不构成业务（其资产主要为金融资产或者长期股权投资），特别是在其下无控股子公司的情况下。因此一般理解不构成同一控制下合并的可能性较大。但建议考虑：为何A有限合伙在被上市公司收购前夕将其持有的上市公司股权转让给非关联第三方，而不是选择一并由上市公司收购，形成全资子公司？
建议进一步了解A有限合伙的对外投资情况和该交易的目的、不将C公司25%股权纳入收购范围的原因等，以合理确定该交易背后的商业目的和商业理由，考虑其对会计处理的影响。

提问人：flowdy123 时间：2023-10-31 10:56:00
如果合伙企业下面还有持股90%的另外一个生产企业，上市公司将合伙企业和这个生产企业一起收购，在收购前将持有的C25%转让。这种情况下是否就是同一控制下？

回答人：chenyiwei
这种情况下，通过收购合伙企业对该生产企业控制权的间接获取，构成同一控制下合并。